---
title: "tp1_git_md"
author: "Javi Sanllo"
date: "2023-08-05"
output: html_document
---

```{r}
library(tidyverse)
library(ggplot2)
library(sf)
library(ggmap)  #mapas base
library(dplyr)
library(lubridate)
library(janitor)
library(skimr)

```

###¿QUE BARRIOS HAN TENIDO LAS MAYOR CANTIDAD DE OBRAS CON PRESUPUESTO SIGNIFICATIVO Y CUAL ES LA EMPRESA CONSTRUCTORA BENEFICIARIA CON MAS PRESENCIA EN CADA UNO? (Se asumen valores a precios constantes)

```{r}
op_caba_00 <- read.csv("https://cdn.buenosaires.gob.ar/datosabiertos/datasets/secretaria-general-y-relaciones-internacionales/ba-obras/observatorio-de-obras-urbanas.csv",
                          stringsAsFactors = TRUE,
                          encoding="LATIN-1")

```

```{r}
clean_names(op_caba_00)
colnames(op_caba_00)
```

```{r}
op_caba_00<-op_caba_00 %>%   
  select(-contains("imagen"),-starts_with("link"),-contains("contr"),monto_contrato,-beneficiarios,-c(28:36))

colnames(op_caba_00)
str(op_caba_00)
```

```{r}
skimr::skim(op_caba_00)
```

```{r include=FALSE}
op_caba_00 <- op_caba_00 %>% 
  mutate(across(c(barrio, licitacion_oferta_empresa), as.character) %>%
  mutate(across(c(barrio, licitacion_oferta_empresa), str_to_lower)))

```

##ANALISIS Y DEFINICION DE CONCEPTO "OBRA SIGNIFICATIVA"- Se utiliza como base el criterio presupuestario

```{r}

op_caba_00$monto_contrato <- as.numeric(as.character(op_caba_00$monto_contrato))

op_caba_00<-op_caba_00 %>%   
  filter(monto_contrato!="is.na")

summary(op_caba_00$monto_contrato)

top_20_presupuestos <- head(sort(op_caba_00$monto_contrato, decreasing = TRUE), 20)
print(top_20_presupuestos)
```

```{r}
Maximos <- op_caba_00 %>% 
    slice_max(order_by=monto_contrato,
              n=30)

print(Maximos$monto_contrato)
```

```{r}
presupuestos_00<-op_caba_00 %>%
                summarise(min=min(monto_contrato,na.rm = TRUE), #na.rm para que calcule a pesar de NA
                          max=max(monto_contrato,na.rm = TRUE),
                          media=mean(monto_contrato,na.rm = TRUE),
                          mediana=median(monto_contrato,na.rm = TRUE),
                          desvio=sd(monto_contrato,na.rm = TRUE), #standar deviation, promedio de las diferencias respecto a la media
                          cv=desvio/media*100) #coeficiente de variacion: datos es homogéneo si es menor o igual a 30%

print(presupuestos_00)
```

# DADA LA HETEROGENEIDAD DE LOS DATOS NOS CONCENTRAMOS EN LA MEDIANA COMO PARAMETRO PARA DEFINIR "OBRAS SIGNIFICATIVAS"

```{r}
op_caba_00<-op_caba_00 %>% 
      mutate(nivel_presup=case_when(monto_contrato>=0          & monto_contrato<=10000000        ~"presup_bajo",    
                                    monto_contrato>10000000    & monto_contrato<=100000000       ~"presup_medio",
                                    monto_contrato>100000000   & monto_contrato<=500000000       ~"presup_alto",
                                    monto_contrato >500000000                                    ~"presup_máximo"    )) 


table(op_caba_00$nivel_presup)
prop.table(table(op_caba_00$nivel_presup))
```

```{r}
unique(op_caba_00$barrio)
```

```{r}
op_caba_barrios <- op_caba_00 %>% 
  filter(nivel_presup != "presup_bajo") %>% 
  group_by(barrio) %>% 
  summarise(cant_obras = n(),
            presup = sum(monto_contrato),
            ppal_beneficiario = ifelse(length(licitacion_oferta_empresa) > 0,
                                       names(which.max(table(licitacion_oferta_empresa))),
                                       "Varios")) %>%
mutate(presup_enmill=round(presup/1000000,0))


op_caba_barrios_top20 <- op_caba_barrios %>%
  top_n(20, presup)

op_caba_barrios_top20 <- op_caba_barrios_top20 %>% 
  mutate(ppal_beneficiario = str_replace(ppal_beneficiario, "corporacií“n antiguo puerto madero s.a.", "corp Antiguo Pto Madero S.A."))

```

```{r fig.height=12}


ggplot(data =op_caba_barrios_top20,              
       mapping = aes(x = reorder(barrio, presup),         
                     y=presup_enmill)) + 
geom_bar(fill = "#2A5783",          
         colour = "black", 
         alpha=0.7,
         width=1,
         stat = "identity") + 
coord_flip() +
labs(title = "Barrios con mayor inversión en obra pública\n",
     subtitle = "Sobre la cantidad de obras publicas totales por Barrio y principal empresa adjudicataria\n\n",
     x = "Barrios",
     y = "\nPresupuesto en Obras en millones de pesos constantes\n",
     caption ="\n\nFuente:https://data.buenosaires.gob.ar/dataset/ba-obras/",
     fill = "") +
geom_text(aes(label = cant_obras),
               color = "white",
               size = 6,
               vjust = 0.5,
               hjust = 1.1) +
geom_text(aes(label = ifelse(ppal_beneficiario == "", "varios", ppal_beneficiario)),
               color = "black",
               size = 5,
               vjust = 0.5,
               hjust = -0.09) +   
theme_minimal()+
theme( text = element_text(size = 17),
       plot.margin = unit(c(0.5, 5, 2, 0), "cm"))
 #axis.title = element_text(size = 14),  
 #plot.title = element_text(size = 16),  
 #legend.text = element_text(size = 10))


```


